---
title: "Estimación e Intervalos de confianza para proporciones"
author: "Introducción a los métodos estadísticos"
date: "noviembre 2021"
output:
  pdf_document: default
  html_document: default
---

```{r setup, include=FALSE}
knitr::opts_chunk$set(echo = TRUE)
```

## Carga paquetes

```{r, warning=FALSE, message=FALSE}
library(tidyverse)
```

# carga el dataset

```{r, warning=FALSE, message=FALSE}
pob = read_csv('hogares_mvd.csv') 
```

La población (ficticia) son los hogares de Montevideo. El objetivo es seleccionar muestras aleatorias con reposición (m.a.s c/r) para estimar  parámetros de la población, en paricular proporciones (e.g. proporción de mujeres, proporción de pobreza, etc.)


## Estimación de proporciones

Definimos una variable binaria (dummy o bernoulli) que indique si la persona es mujer o no.

```{r}
pob = pob %>% mutate(mujer=case_when(sexo=='M' ~ 1, sexo=='H' ~0))
```

```{r}
pob %>% count(mujer) %>% mutate(prop=n/sum(n))
```

Seleccionamos una muestra aleatoria de tamaño $n=200$


```{r}
n=200
N=nrow(pob)
incluidas=sample(1:N,    #ETIQUETAS
                 size=n, # TAMAÑO DE MUESTRA
                 replace=TRUE # con remplazo
                 )

muestra = pob %>% slice(incluidas) 
#estimación puntual es
p_est = muestra %>% summarise(prom=mean(mujer)) %>% pull()
p_est
```

Computamos el margen de error (moe) al 95%

```{r}
1.96*sqrt(p_est*(1-p_est)/n)
```

Corroboramos que se cumpla  el TCL

```{r, warning=FALSE, message=FALSE}
#simulamos 5000 muestras y guardamos las estimaciones

R = 1000 # cantidad de simulaciones

sim = tibble(sim=1:R, est=0) # creamos un tible para guardar las estimaciones 

for ( i in 1: R)
  {
  
sim$est[i]= pob  %>% slice(sample(1:N,size=n, replace=TRUE)) %>% summarise(prop=mean(mujer)) %>% pull()

estimacion =  pob  %>% slice(sample(1:N,size=n, replace=TRUE)) %>%    
                       summarise(prom=mean(mujer)) %>% pull()
sim = sim%>% rows_update(tibble(sim=i,est=estimacion))
 }
```

Visualizamos

```{r}
ggplot (sim, aes(x=est,y=..density..))+
  geom_histogram(fill='purple', color='white', bins=R**.5,alpha=0.3)+
  geom_density(adjust=2, fill='purple', alpha=0.5) +
  theme_bw()
```


# Simulacion de intervalos de confianza para una proporción
 

```{r, message=FALSE}
R=50
sim_ic = tibble(sim=1:R, est=0,LI=0,LS=0)

for ( i in 1: R)
  {
  muestra = pob  %>% slice(sample(1:N,size=n, replace=TRUE))
  est_puntual= muestra %>% 
              summarise(prom=mean(mujer)) %>% pull()
  LI_puntual= muestra %>% 
              summarise(LI=mean(mujer)-1.96*sd(mujer)/sqrt(n)) %>% pull()
  LS_puntual = muestra %>%
               summarise(LS=mean(mujer)+1.96*sd(mujer)/sqrt(n)) %>% pull()
sim_ic = sim_ic  %>%  rows_update(tibble(sim=i,
                                         est=est_puntual,
                                         LI=LI_puntual, LS=LS_puntual))
 }
```




```{r}
sim_ic= sim_ic %>% mutate(tipo=ifelse(mean(pob$mujer)>=LI & mean(pob$mujer) <=LS,'buena','mala')) 
ggplot(sim_ic,aes(x=sim,y=est, color=tipo))+geom_point()+
  geom_linerange(aes(ymin=LI,ymax=LS))
```

## Paqute srvyr

Seleccionamos una muestra aleatoria con reposición


```{r}
n=200
N=nrow(pob)
incluidas=sample(1:N,    #ETIQUETAS
                 size=n, # TAMAÑO DE MUESTRA
                 replace=TRUE # con remplazo
                 )

muestra = pob %>% slice(incluidas) 
```

Definimos como fue seleccionada la muestra. A la estrategia de selección se le denomina **diseño muestral**
 
```{r}
library(srvyr)

design = muestra %>% as_survey_design()
```
 
 
```{r}
design %>% summarise(prom_ingreso=survey_mean(ingreso),
                     prop_mujeres=survey_mean(mujer))
```
 
Corroboramos los cálculos realizados por la función
 
 
```{r}
# ingreso promedio
muestra %>% summarise(prom=mean(ingreso), SE_ingreso=sd(ingreso)/sqrt(n))
```
 
```{r}
# ingreso promedio
muestra %>% summarise(prop=mean(mujer), SE_ingreso=sd(mujer)/sqrt(n))
```
Idem, pero usando para el computo de la desviación de la variable $\hat p(1-\hat p)$

```{r}
muestra %>% summarise(prop=mean(mujer), SE_ingreso=sqrt(prop*(1-prop)/n))
```




 