---
title: "Trabajo_final"
output: html_document
date: "2022-12-02"
---

## CARGAMOS LIBRERÍAS

```{r}
library(here)
library(tidyverse)
library(tidymodels)
library(mlbench)
library(rpart.plot)
library(vip)
library(srvyr)
library(ranger)
```
## CARGA Y LIMPIEZA DE DATOS

```{r setup, include=FALSE}

dt <- read_delim(here('Tarea_Final','marketing_campaign.csv'),delim = "\t", escape_double = FALSE,trim_ws = TRUE)

#Creo variable edad
dt=dt%>% mutate(age=floor(2022 - Year_Birth))

#Análisis de NA
#Hay?
any(is.na(dt))
#Dónde?
sapply(dt, function(x) sum(is.na(x)))
#Qué peso tienen?
mean(is.na(dt$Income))

#Filtramos los datos NA y pasamos la variable
dt = dt %>% filter(is.na(Income)==FALSE) %>% mutate(Response=as.factor(Response),
                                                    Education=as.factor(Education),
                                                    Marital_Status=as.factor(Marital_Status),
                                                    Complain=as.factor(Complain),
                                                    Dt_Customer=as.Date(Dt_Customer))
```

## Descripción de Variables

Esta base de datos tiene 18 variables con 73 observaciones. Los tipos de variables que se encuentran son: interger, character y double. Así vemos que la base de datos cumple con los requisitos solicitados para su análisis.

\begin{table}[h!]
\centering
\begin{tabular}{||p{2.8 cm}|p{3.5 cm}|p{8 cm}||}
 \hline
 \textbf{Variable} & \textbf{Tipo} & \textbf{Descripción}  \\ 
 \hline\hline
  Season & Categórica ordinal & Número de temporada \\
  \hline
  Episode & Categórica ordinal & Número de episodio \\
  \hline
  Title & Categórica nominal & Título del episodio \\
  \hline
  Release\_date & Categórica nominal & Fecha de lanzamiento del episodio \\
  \hline
  Rating & numérica continua & Rating obtenido en el sitio IMDB \\
  \hline
  Votes & numérica continua & Cantidad de votos \\
  \hline
  Summary & categórica nominal & Resumen del capítulo \\
  \hline
  Writer\_1  & categórica nominal & Primer escritor relacionado al capítulo \\
  \hline
  Writer\_ 2 & categórica nominal & Segundo escritor relacionado al capítulo \\
  \hline
  Star\_1 & categórica nominal & Primer actor relacionado al capítulo \\
  \hline
  Star\_2 & categórica nominal & Segundo actor relacionado al capítulo \\
  \hline
  Star\_3 & categórica nominal & Tercer actor relacionado al capítulo \\
  \hline
  User\_reviews & numérica continua & Cantidad de usuarios que hicieron reseñas del capítulo \\
  \hline
  Critics\_reviews & Numérica continua & Cantidad de críticos que hicieron reseñas del capítulo \\
  \hline
  US\_Viewers & Numérica continua & Cantidad de visualizaciones en Estados Unidos \\
  \hline
  Duration & Numérica continua & Duración en minutos del capítulo \\
  \hline
  Director & Categórica nominal & Director del capítulo \\
  \hline
  Budget\_estimate & Numérica continua & Estimado del presupuesto del capítulo \\
  \hline
 \end{tabular}
\caption{\label{tab:VAR1}Descripción de variables}
\end{table} 


## EDA

## BOX PLOT DE INGRESOS Y GRAF DE BARRAS DE PROMEDIO DE CONSUMOS


```{r}

dt %>% summarise(Prom_Imp_Vino=mean(MntWines),Prom_Imp_Frutas=mean(MntFruits),Prom_Imp_Carne=mean(MntMeatProducts),Prom_Imp_Pescado=mean(MntFishProducts),Prom_Imp_Dulces=mean(MntSweetProducts))


df_bxplt=as_tibble(bind_rows(tibble(tipo="Vino",cantidad=dt$MntWines),tibble(tipo="Carne",cantidad=dt$MntMeatProducts),tibble(tipo="Frutas",cantidad=dt$MntFruits),tibble(tipo="Pescado",cantidad=dt$MntFishProducts),tibble(tipo="Dulces",cantidad=dt$MntSweetProducts)))

#df_bxplt= df_bxplt %>% mutate(tipo=as.factor(tipo),cantidad=as.double(cantidad))


df_bxplt%>%arrange(tipo,cantidad) %>% ggplot()+geom_boxplot(aes(x=cantidad)) +facet_wrap(~tipo)

```
## ANALISIS DE LA EDAD



```{r}

dt %>% ggplot()+geom_density(aes(x=age))+labs(title="Diagrama de densidad",)+xlab("Edad de los clientes (en años)")+ylab("")+theme_bw()+theme(plot.title=element_text(hjust=0.5))

dt %>% ggplot() + geom_boxplot(aes(x=age)) + facet_wrap(~Education)


dt %>% summarise(media = mean(age),
              mediana = median(age),
              desv_est = sd(age),
              Coef_Var = sd(age)/mean(age)
              )

```

## CANT DE CLIENTES


```{r}

dt %>%summarize(Porc_Camp_1=(sum(AcceptedCmp1)/n())*100,Porc_Camp_2=(sum(AcceptedCmp2)/n())*100,Porc_Camp_3=(sum(AcceptedCmp3)/n())*100,Porc_Camp_4=(sum(AcceptedCmp4)/n())*100,Porc_Camp_5=(sum(AcceptedCmp5)/n())*100)

```



```{r}
#Saco NA
dt_NA=na.omit(dt)
#Determino valores para el tamaño de la muestra
N=nrow(dt_NA)
n=trunc(0.25*N)
#Creo la variable tasa de muestreo
dt_NA=mutate(dt_NA,f=n/N)
#Genero la muestra
incluidas=sample(1:N,size=n,replace=FALSE)
muestra = dt_NA %>% slice(incluidas)

#Genero las estimaciones puntuales y sus medidas de variación: SE, CI
design = muestra %>% as_survey_design(fpc=f)
valores = design %>% summarise(prom_Income=survey_mean(Income,vartype = c("se","ci"),level=0.95),
prom_age=survey_mean(age,vartype = c("se","ci"),level=0.95),prop_Complain=survey_mean(Complain,vartype = c("se","ci"),level=0.95),total_Complain=survey_total(Complain,vartype=c("se","ci"),level=0.95))

#Calculo los márgenes de error
moe_Income = 1.96*valores$prom_Income_se
moe_age = 1.96*valores$prom_age_se
moe_Complain = 1.96*valores$prop_Complain_se
moe_Complain_tot = 1.96*valores$total_Complain_se

#Calculo los valores reales
reales = dt_NA %>% summarise(mean_Income=mean(Income),mean_age=mean(age),prop_Complain=mean(Complain),total_Complain=sum(Complain))
#Creo vector para ver si son buenos o malos
buena=c(ifelse(reales$mean_Income>=valores$prom_Income_low & reales$mean_Income <= valores$prom_Income_upp, 'SI', 'NO'), ifelse(reales$mean_age >= valores$prom_age_low & reales$mean_age <= valores$prom_age_upp, 'SI', 'NO'), ifelse(reales$prop_Complain >= valores$prop_Complain_low & reales$prop_Complain <= valores$prop_Complain_upp, 'SI', 'NO'), ifelse(reales$total_Complain >= valores$total_Complain_low & reales$total_Complain <= valores$total_Complain_upp,'SI','NO'))

#Creo una base de datos con la información
base_grafico = tibble(tipo=c("Media de Ingresos","Media de Edad","Proporción de reclamos","Total de reclamos"),est=c(valores$prom_Income,valores$prom_age,valores$prop_Complain,valores$total_Complain),LI=c(valores$prom_Income_low,valores$prom_age_low,valores$prop_Complain_low,valores$total_Complain_low),LS=c(valores$prom_Income_upp,valores$prom_age_upp,valores$prop_Complain_upp,valores$total_Complain_upp),real=c(reales$mean_Income,reales$mean_age,reales$prop_Complain,reales$total_Complain),buena_o_no=buena,moe=c(moe_Income,moe_age,moe_Complain,moe_Complain_tot))

#Grafico el intervalo de confianza y el valor del estimador
ggplot(base_grafico,aes(x=tipo,y=real))+geom_point(color="red",size=3)+geom_pointrange(aes(y=est,x=tipo,ymin=LI,ymax=LS))+facet_wrap(~tipo,scales="free")+labs(x="", y="")+scale_x_discrete(labels = c("","", "", ""))
names(base_grafico)=c("Tipo de estimación puntual y variable","Estimación puntual","Límite inferior de IC","Límite superior de IC","Real","¿Es buena la estimación?","Margen de Error")
options(scipen=999)
base_grafico
```


## Aprendizaje Automático Supervisado


```{r}
df_modelo=dt %>% filter(is.na(Income)==FALSE)
df_modelo
set.seed(1234)
df_split = initial_split(df_modelo,prop=0.75)
df_split

```
```{r}
# datos de entrenamiento
df_train = training(df_split)
# datos de test
df_test = testing(df_split)

```


```{r}

set.seed(1234)
df_rf = rand_forest(trees = 1000) %>%
  set_engine('ranger') %>%
  set_mode('classification') %>% 
  fit(Response~., data=df_train)
df_rf

```

```{r}

resultados_rf_train = df_train %>% select(Response) %>%  
  bind_cols(predict(df_rf, df_train)) %>% 
  rename(.pred_tree=.pred_class)
resultados_rf_train%>% head()

```

```{r}

metrics(resultados_rf_train, truth = Response, estimate = .pred_tree)

```

Calculamos las métricas para los datos de entrenamiento

```{r}
cm_train = conf_mat(resultados_rf_train, truth = Response, estimate = .pred_tree)
cm_train
```

Visualizamos la matriz de confusión

```{r}
autoplot(cm_train, type = "heatmap")
```


```{r}
resultados_rf_test = df_test %>% select(Response) %>%  
  bind_cols(predict(df_rf, df_test)) %>% 
  rename(.pred_tree=.pred_class)
resultados_rf_test %>% head()
```



```{r}

metrics(resultados_rf_test, truth = Response, estimate = .pred_tree)
```

```{r}
cm_test = conf_mat(resultados_rf_test, truth = Response, estimate = .pred_tree)
cm_test
```

Visualizamos la matriz de confusión

```{r}

autoplot(cm_test, type = "heatmap")

```


